【裁判字號】    95,上易,410
【裁判日期】    950926
【裁判案由】    竊盜
【裁判全文】
臺灣高等法院臺南分院刑事判決         95年度上易字第410號
上  訴  人  臺灣嘉義地方法院檢察署檢察官
被      告  乙○○
                    號
                    現於臺灣嘉義監獄鹿草分監執行中
上列上訴人因被告竊盜案件，不服臺灣嘉義地方法院95年度易字
第220號中華民國95年6月30日第一審判決（起訴案號：臺灣嘉義
地方法院檢察署95年度偵字第3209號）及移送併辦（95年度偵字
第3848號），提起上訴，暨該署檢察官移送併案審理（95年度偵
字第5123號、第5600號）本院判決如下：
    主  文
原判決撤銷。
乙○○共同連續竊盜，累犯，處有期徒刑捌月。
    事  實
一、乙○○前因竊盜案件，經臺灣嘉義地方法院於民國93年3月
    29日以93年度朴簡字第九號判處有期徒刑四月確定，並於93
    年10月26日縮刑期滿，執行完畢，仍不知悔改，竟基於意圖
    為自己不法所有之概括犯意，連續於下列時地竊取他人財物
    ：
  (一)於95年4月27日下午五時五十分許，騎乘車牌號碼QVX-698號
    輕型機車，前往陳金獅所經營位於嘉義縣朴子市朴子工業區
    ○○街十一號之「亞璋工業股份有限公司」前，以徒手搬運
    之方式，竊取該公司所有之材料鐵一塊，重八十公斤及鋁合
    金五十公斤，共計價值新臺幣（下同）一萬五千元，得手後
    將之置於前揭機車之腳踏板處載運離去。嗣經警於95年4月
    27日下午六時三十分許，在嘉義縣朴子市竹村里二○一號旁
    ，見乙○○形跡可疑，加以盤查，而當場查獲。
  (二)乙○○與陳嘉宏（另案審理中）基於共同之犯意聯絡，於95
    年4月29日下午五時四十分許，騎乘車牌號碼TLD-680號輕型
    機車，前往甲○○所經營位於嘉義縣朴子市朴子工業區○○
    街九號之「禹源企業有限公司」，共同以徒手方式，竊取放
    置在該公司鐵門下白鐵製之紙漿機器葉片四粒，總重約八十
    公斤，價值約六萬元，得手後共同將之搬運至上開機車之腳
    踏板處載運離去，適為甲○○當場發覺，報警循線查獲上情
    。
  (三)乙○○於95年4月29日下午1時30分許，騎乘車牌號碼QVX-69
    8號輕型機車，前往嘉義縣朴子市永和里應菜埔40之19號陳
    秋燕住處前，徒手竊取圓形鐵管3支，得手後將之搬運至機
    車腳踏板處載運離去，適為陳秋燕發覺，報警循線查獲。
  (四)乙○○於95年3月22日下午15時許，在設址於嘉義縣朴子市
    ○○路12之1號之萬寶水族館前，乘無人注意之際，徒手竊
    取汪茹琳所有置放在店門口之鳥籠1個及鸚鵡2隻，得手後將
    之置放在其所騎乘車牌號碼QVX-698號之輕型機車之腳踏板
    上載運離去，並於同日16時許，騎乘該機車前往位在嘉義縣
    朴子市中正公園前之松美鳥園，將上開鳥籠及鸚鵡以4,000
    元之代價，售予李金濃，嗣為汪茹琳前往松美鳥園尋回失物
    ；復於同年4月1日15時許，在上開萬寶水族館前以相同手法
    ，竊取前揭鳥籠1個及鸚鵡2隻得手後，適為汪茹琳發覺，乙
    ○○見狀即將之丟棄後逃逸；嗣於同年月2日下午14時30分
    許，在嘉義縣朴子市○○○路165號之霸味薑母鴨，徒手竊
    取莊永義所有置放在店內之高粱酒、洋酒共7瓶得手後，並
    於同日17時許，前往設址在嘉義縣朴子市○○路○段522號之
    七星行，將之售予蔡崇火；另於同年月7日上午上午10時23
    分許，在設址於嘉義縣朴子市○○路23號之口怡商行前，乘
    無人注意之際，徒手竊取置放在店門前之臺灣啤酒4箱，得
    手後將之置放在前開機車之腳踏板上載運離去，嗣為警循線
    查獲。
二、案經甲○○訴請嘉義縣警察局移送臺灣嘉義地方法院檢察署
    檢察官偵查起訴及該署檢察官移送併案審理。
    理  由
一、訊據被告乙○○對於上揭犯行坦承不諱（見原審卷第二五頁
    至第二六頁、本院第六十四頁），核與被害人陳金獅、告訴
    人甲○○、汪茹琳（警83335卷第12頁至第16頁）、莊永義
    （警83335卷第16頁反面）、許偉光（警83335卷第18、19頁
    ）、林瑞麟（警83335卷第19頁反面至第20頁反面）於警詢
    時之指訴及同案被告陳嘉宏之供述情節相符（見第81953號
    警卷第五頁至第六頁、第82284號警卷第四頁至第五頁、第
    十頁至第十一頁），並有被害報告單二紙、贓物認領保管單
    、監視器翻拍照片及所竊之上開物品照片可稽，均足資擔保
    被告於本院審理時所為之上開任意性自白具有相當程度之真
    實性，而得使本院確信被告前述自白之犯罪事實確屬真實，
    自堪予採信，本件事證明確，其犯行洵堪認定，應依法論科
    。
二、核被告乙○○所為，係犯刑法第三百二十條第一項之竊盜罪
    。被告與陳嘉宏就事實欄(二)部分犯行，有犯意之聯絡及行為
    之分擔，皆為共同正犯。
三、被告乙○○行為後，刑法第56條連續犯之規定，業於94年1
    月7日修正公布刪除，並於95年7月1日施行，則被告之犯行
    ，因行為後新法業已刪除連續犯之規定，此刪除雖非犯罪構
    成要件之變更，但顯已影響行為人刑罰之法律效果，自屬法
    律有變更，依新法第2條第1項規定，比較新、舊法結果，仍
    應適用較有利於被告之行為時法律即舊法論以連續犯（最高
    法院95年第8次刑事庭會議決議參照）。又行為後法律有變
    更者，依修正前刑法第2條第1項之規定，以適用裁判時法為
    原則，如行為時法有利於行為人，則例外適用行為時法；依
    修正後刑法第2條第1項規定，以適用行為時法為原則，惟如
    裁判時法有利於行為人，則例外的適用裁判時法。被告乙○
    ○先後所為數次竊盜之行為，因時間緊接，所犯為構成要件
    相同之罪，顯係基於概括之犯意反覆為之，為連續犯，均應
    依刑法第56條之規定，以一罪論，並加重其刑。另查被告曾
    因竊盜案件，經臺灣嘉義地方法院於九十三年三月二十九日
    以九十三年度朴簡字第九號判處有期徒刑四月確定，並於九
    十三年十月二十六日縮刑期滿，執行完畢，有卷附臺灣高等
    法院被告前案紀綠表可按，其受有期徒刑之執行完畢，五年
    內再犯有期徒刑以上之罪，為累犯，應依刑法第四十七條規
    定，遞加重其刑。
四、原審以被告罪證明確，予以論罪科刑，固非無見。然查，公
    訴人雖僅就犯罪事實(一)(二)之犯罪行為起訴，惟被告於原審判
    決前之犯罪事實(三)(四)即95偵5123號、95偵5600號之犯罪行為
    部分未於起訴書中及，但連續犯為裁判上一罪，檢察官就
    犯罪事實一部起訴，依刑事訴訟法第267條規定，其效力及
    於全部，法院自應一併審理。原審未及審酌，尚有未洽。檢
    察官上訴執此指摘原判決不當，為有理由，自應予以撤銷改
    判。爰審酌被告係高職畢業之智識程度，從事進口食品業務
    ，其所為之竊盜行為，影響社會治安，惟所得尚非重大，犯
    罪後尚知坦承犯行，態度良好等一切情狀，爰量處如主文第
    二項所示之刑，以示懲儆。
據上論結，應依刑事訴訟法第369條第1項前段、第364條、第299
條第1項前段，刑法第2條第1項、第28條、第320條第1項、第47
條，修正前刑法第56條，判決如主文。
本案經檢察官劉得鉦到庭執行職務。
中    華    民    國    95    年    9     月    26    日
                  刑事第六庭    審判長法  官  蔡崇義
                                      法  官  董武全
                                      法  官  侯明正
以上正本證明與原本無異。
不得上訴。
                                      書記官  李育儒
中    華    民    國    95    年    9     月    27    日
附錄法條：
中華民國刑法第320條第1項普通竊盜罪
意圖為自己或第三人不法之所有，而竊取他人之動產者，為竊盜
罪，處五年以下有期徒刑、拘役或五百元以下罰金。


司法院資訊處製作；財團法人民間司法改革基金會備份。
